臺灣高雄地方法院刑事判決　　　　　　　100年度易字第743號
公　訴　人　臺灣高雄地方法院檢察署檢察官
被　　　告　蔡明科
上列被告因竊盜案件，經檢察官聲請簡易判決處刑（聲請簡易判
決處刑案號：100 年度偵字第7845號），本院高雄簡易庭認不宜
以簡易判決處刑，移由本院改依通常程序審理後，判決如下：
    主  文
蔡明科犯攜帶兇器竊盜罪，累犯，處有期徒刑捌月。
    事  實
一、蔡明科前因違反槍砲彈藥刀械管制條例案件，經臺灣高等法
    院高雄分院以92年度上訴字第1107號判決判處有期徒刑5 年
    2 月確定，於民國96年2 月9 日假釋出監，嗣於98年1 月31
    日保護管束期滿未經撤銷假釋而視為執行完畢。竟不知悔改
    ，意圖為自己不法之所有，於100 年2 月23日凌晨1 時許，
    在高雄市○○區○○路與同盟路口之愛河流域建國橋下，見
    駱明德所有之玻璃纖維小船1 艘停泊於該處，無人看管，即
    持客觀上足以危害他人之生命、身體安全，可供兇器使用之
    螺絲起子、活動扳手各1 支（均未扣案），竊取駱明德所有
    裝設於該小船上之船外機引擎1 台（價值約新臺幣1 萬元，
    聲請簡易判決處刑書誤植為船外機牽引機，業經當庭更正）
    得手，並將竊得之船外機引擎重新油漆後，架設於其竹筏上
    供己使用。嗣於100 年2 月28日凌晨2 時40分許，蔡明科駕
    駛上開竹筏行至上址橋下時，為駱明德發現而報警查獲，並
    當場扣得該船外機引擎1 台（已發還駱明德）。
二、案經高雄市政府警察局三民第一分局移請臺灣高雄地方法院
    檢察署檢察官偵查後聲請簡易判決處刑，本院高雄簡易庭認
    不宜以簡易判決處刑，移由本院依通常程序審理。
    理  由
壹、關於證據能力
    按被告以外之人於審判外之陳述，雖不符刑事訴訟法第159
    條之1 至第159 條之4 之規定，而經當事人於審判程序同意
    作為證據，法院審酌該言詞陳述或書面陳述作成時之情況，
    認為適當者，亦得為證據；當事人、代理人或辯護人於法院
    調查證據時，知有第159 條第1 項不得為證據之情形，而未
    於言詞辯論終結前聲明異議者，視為有前項之同意，刑事訴
    訟法第159 條之5 定有明文。本判決所引用具傳聞性質之各
    項證據資料，經本院於審判期日依法踐行調查證據程序，檢
    察官、被告就上開證據之證據能力均未爭執，於言詞辯論終
    結前亦未聲明異議，復查無依法應排除證據能力之情形，依
    上開規定，應有證據能力。
貳、認定事實依據之證據及理由
一、前揭時、地竊取被害人駱明德所有之船外機引擎1 台得手，
    並將該竊得之船外機引擎重新油漆，裝置於其所有之竹筏上
    供己使用，嗣經駱明德發現，報警而查獲等情，迭據被告蔡
    明科於警詢、偵查及本院審理中供承不諱（100 年度偵字第
    7845號卷第4 至5 頁、第33頁、本院卷易字第15頁），核與
    證人即被害人駱明德於警詢、偵訊及本院審理中證述情節相
    符（100 年度偵字7845號卷第6 至8 頁、本院易字卷第16至
    17頁），並有當場查扣之船外機引擎1 台可資佐證，足徵被
    告上開自白與事實相符，堪予採憑，此部分之事實已堪認定
    。至被告於本院審理中雖辯稱：伊行竊時並無攜帶螺絲起子
    、活動扳手等工具，伊係徒手竊取該船外機引擎云云。惟查
    ，被告於警詢中已供稱：伊有拿鐵鉗拆卸螺絲竊取該船外機
    引擎等語；復於偵查中供承：（問：你用何方法拆？）螺絲
    起子、活動扳手等語明確（100 年度偵字第7845號卷第4 頁
    、第33頁），並經證人駱明德於本院審理中證稱：伊原本係
    以鐵鍊將船外機引擎鎖在小船上，發現失竊時，鐵鍊及船外
    機引擎均已不見，伊發現鎖頭有被工具剪開的跡象；因伊鎖
    得很緊，故該船外機引擎及鐵鍊鎖不可能用手拔開；當時伊
    報警查獲被告時，在被告竹筏上亦有發現螺絲起子及活動扳
    手置放該處等情綦詳（本院易字卷第16至17頁），況參以被
    告亦自承：本件行竊時，伊之螺絲起子及活動扳手均有放置
    在竹筏上，又得手後，伊確有使用活動扳手將竊得之船外機
    引擎鎖上伊竹筏等情在卷（本院審易卷第15、16頁、本院易
    字卷第19頁），足證被告前揭於警詢、偵查中關於其以自備
    之螺絲起子、活動扳手竊取本件船外機引擎之供述，核與事
    實相符，堪予採信，是其嗣後翻異前詞，於本院審理中辯稱
    ：伊警詢、偵訊中係因聽錯了問題，始為上開回答，實際上
    伊並未攜帶工具行竊云云，要屬事後畏罪避就之詞，自無足
    採。綜上，事證明確，被告前開犯行，洵堪認定。
二、按刑法第321 條第1 項第3 款所稱兇器，其種類並無限制，
    凡客觀上足對人之生命、身體安全構成威脅，具有危險性之
    兇器均屬之，且祇須行竊時攜帶此種具有危險性之兇器為已
    足，不以攜帶之初有行兇之意圖為必要（最高法院79臺上字
    第5253號判例意旨可資參照）。查被告行竊時所持之螺絲起
    子、活動扳手，皆為質地堅硬之金屬製品，若持之揮打，客
    觀上顯可對人之生命、身體、安全構成威脅，具有危險性，
    應屬兇器無訛。是核被告所為，係犯刑法第321 條第1 項第
    3 款之攜帶兇器竊盜罪。被告曾有如事實欄所示之前科紀錄
    ，此有卷附之臺灣高等法院被告前案紀錄表可稽，其於有期
    徒刑執行完畢後5 年內，故意再犯本件有期徒刑以上之罪，
    為累犯，應依刑法第47條第1 項規定加重其刑。審酌被告素
    行不佳，有上開前案紀錄表在卷可稽，竟不知悔悟，貪圖不
    勞而獲，攜帶兇器竊取他人財物，危害他人財產安全，破壞
    社會治安，所為誠屬不該，惟念其犯後已坦承大部分之犯行
    ，態度尚佳，及斟酌其犯罪動機、目的、所竊取之財物價值
    、生活狀況、智識程度，又尚未對被害人為實際之賠償，填
    補其損害等一切情狀，認公訴人具體求處有期徒刑9 月（聲
    請簡易判決處刑書誤載為6 月，業經當庭更正，見本院易字
    卷第21頁），稍嫌過重，爰量處如主文所示之刑，以資懲儆
    。至被告持以竊盜犯行所用之螺絲起子、活動扳手各1 支，
    既均未扣案，為免日後執行困難，爰均不予宣告沒收，附此
    說明。
據上論斷，應依刑事訴訟法第452 條、第299 條第1 項前段，刑
法第321 條第1 項第3 款、第47條第1 項，判決如主文。
本案經檢察官鄭靜筠到庭執行職務。
中    華    民    國   100    年    6     月    24    日
                  刑事第十一庭  法  官  林韋岑
以上正本證明與原本無異。
如不服本判決應於收受判決後10日內向本院提出上訴書狀，並應
敘述具體理由。其未敘述上訴理由者，應於上訴期間屆滿後20日
內向本院補提理由書(均須按他造當事人之人數附繕本)「切勿逕
送上級法院」。
中    華    民    國   100    年    6     月    24    日
                                書記官  黃旭淑
【附錄本判決論罪科刑法條】
中華民國刑法第321條：
犯竊盜罪而有下列情形之一者，處 6 月以上、5 年以下有期徒
刑，得併科新臺幣 10 萬元以下罰金：
一、侵入住宅或有人居住之建築物、船艦或隱匿其內而犯之者。
二、毀越門扇、牆垣或其他安全設備而犯之者。
三、攜帶兇器而犯之者。
四、結夥三人以上而犯之者。
五、乘火災、水災或其他災害之際而犯之者。
六、在車站、埠頭、航空站或其他供水、陸、空公眾運輸之舟、
    車、航空機內而犯之者。
前項之未遂犯罰之。